【裁判字號】    99,聲,230
【裁判日期】    990630
【裁判案由】    返還擔保金
【裁判全文】
臺灣嘉義地方法院民事裁定  99年度聲字第230號
聲  請  人  敏杰企業有限公司
法定代理人  甲○○
相  對  人  乙○○
上列聲請人聲請返還擔保金事件，本院裁定如下：
    主  文
本院九十六年存字第一一九號提存事件聲請人所提存之擔保金新
臺幣柒拾萬肆仟元，准予返還。
聲請訴訟費用由相對人負擔。
    理  由
一、按訴訟終結後，供擔保人證明已定20日以上之期間，催告受
    擔保利益人行使權利而未行使，或法院依供擔保人之聲請，
    通知受擔保利益人於一定期間內行使權利並向法院為行使權
    利之證明而未證明者，法院應依供擔保人之聲請，以裁定命
    返還其提存物或保證書，民事訴訟法第104 條第1 項第3 款
    定有明文，依同法第106 條之規定，於其他依法令供訴訟上
    之擔保者，亦準用之。其中所謂訴訟終結，在因假扣押或假
    處分所供擔保之場合，因該擔保係為保障受擔保利益人因該
    假扣押或假處分所受損害而設，倘執行法院已依假扣押或假
    處分裁定為假扣押或假處分之執行，則在供擔保人撤回假扣
    押或假處分之執行前，受擔保利益人所受損害仍可能繼續發
    生，損害額既尚未確定，自難強令其行使權利，必待供擔保
    人已撤回假扣押或假處分之執行，始得謂為訴訟終結（最高
    法院87年臺抗字第234 號裁定意旨可資參照）。
二、本件聲請意旨略以：聲請人與相對人間請求假扣押事件，聲
    請人前遵本院95年度裁全字第4497號民事裁定，曾提供新台
    幣734,000 元為擔保金，並以本院96度存字第119 號提存事
    件提存在案。茲因該假扣押裁定，業經鈞院97年度裁全聲字
    第93號裁定准予撤銷，且於97年11月10日確定。聲請人另又
    於98年1 月13日具狀撤回假扣押執行之聲請。聲請人並於99
    年1 月8 日以高雄灣仔內郵局存證信函第4 號，通知相對人
    於函到之次日起21日內行使權利，經寄送相對人之戶籍地，
    但以「遷移新址不明」之理由遭退回。幾經查明，相對人現
    居住於高雄市苓雅區，遂以原存證信函再行通知，已於99年
    5 月10日送達相對人，因已逾越相對人行使權利之期限，而
    相對人迄未行使權利，爰依法聲請裁定返還擔保金等語，並
    提出本院95年度裁全字第4497號假扣押裁定影本、96年度存
    字第119 號提存書影本、97年度裁全聲字第93號撤銷假扣押
    裁定暨確定證明書影本、99年1 月8 日高雄灣仔內郵局第4
    號存證信函影本、中華郵政掛號郵件收件回執、98年1 月13
    日民事撤回假扣押執行狀等文件為證。
三、聲請人上揭主張，經依職權調閱本院95年度裁全字第4497號
    、96年度執全字第104 號假扣押保全程序暨執行案卷、96年
    度存字第119 號擔保提存卷核閱屬實，符合民事訴訟法第10
    4 條第1 項第3 款所定之「訴訟終結」情形。又經本院定20
    日以上期間催告相對人行使權利迄未行使等情，亦經本院查
    明無訛，揆諸上揭規定及說明，聲請人之聲請即有理由，應
    予准許。
四、依民事訴訟法第95條、第78條規定裁定如主文。
中    華    民    國    99    年    6     月    30    日
                  民事第二庭  法  官  曾文欣
以上正本係照原本作成
如對本裁定抗告須於裁定送達後10日內向本院提出抗告狀
中    華    民    國    99    年    6     月    30    日
                              書記官  李彩娥

司法院資訊處製作；財團法人民間司法改革基金會備份。
